【裁判字號】    89,上易,856
【裁判日期】    890516
【裁判案由】    贓物
【裁判全文】
臺灣高等法院臺中分院刑事判決          民國八十九年度上易字第八五六號
    上  訴  人  臺灣臺中地方法院檢察署檢察官
    被      告  乙○○
右上訴人因被告贓物案件，不服台灣台中地方法院中華民國八十九年二月二十九日第
一審判決（民國八十九年度易字第一四○號，起訴案號：台灣台中地方法院檢察署民
國八十八年度偵字第一四八九六號），提起上訴，本院判決如左：
    主      文
原判決撤銷。
乙○○收受贓物，累犯，處拘役伍拾日，如易科罰金以佰元折算壹日。
    事      實
一、乙○○（起訴書誤載為黃炯維）於民國七十八年間曾因盜匪經法院判處有期徒刑
    八年，於八十八年二月四日執行完畢，仍不悔改。明知其於民國八十八年三月底
    ，在台中縣太平市，向其友人甲○○（另案偵辦中）所取得之付款人臺中市第二
    信用合作社水湳分社、發票人葉可航、發票日八十八年四月三十日、金額新台幣
    （下同）九萬一千三百二十八元、票號ＪＬ0000000號（該支票係丁○○
    所持有，於八十八年三月三十日下午三時許，在臺中市○○區○○路十一巷四五
    號前所失竊），係來源不明之贓物，竟加以收受後，供己使用，而於八十八年四
    月底，在台中市○○路○段七七０號持交與不知情之丙○○調現所用。嗣經丙○○背書提示遭退票，而經警循線查獲知上情。
二、案經台中市警察局第四分局報請臺灣臺中地方法院檢察署檢察官偵查起訴。
    理      由
一、訊據被告乙○○坦承於八十八年三月二十九日收受前開支票，並持交丙○○提示
    ，核與證人丙○○於警訊中之證述相符，並有上開支票、退票理由單及掛失止付
    票據提示人資料查報表影本各一份附卷可稽。又該支票係被害人丁○○於八十八
    年三月三十日前之二、三天向廠商收取之貨款於八十八年三月三十日下午在台中
    市○○路十一巷四十五號前失竊等情，業據證人丁○○於警訊及原審審理中證述
    明確，復有其八十八年四月十四日之遺失票據申報書影本在卷足憑。至丁○○於
    本院證稱支票係八十八年三月三十日以前失竊而於八十八年三月三十日始申報遺
    失云云，惟查丁○○係於八十八年四月十四日申報支票失竊，其申報書所載失竊
    時間為八十八年三月三十日，地點在車上，有該申報書可稽，可見該支票係八十
    八年三月三十日被竊，丁○○在警訊及原審所述支票失竊時間應屬實在，其於本
    院所述八十八年三月三十日以前被竊，同年月三十日始申報遺失等語，尚不足採
    。是被告取得該支票之時間應在支票失竊後之八十八年三月底，尚不可能在該支
    票失竊前之八十八年三月二十九日取得該支票。被告雖辯稱前開支票係向甲○○
    借用，並不知為贓物云云。惟查證人甲○○於原審陳稱前開支票係綽號「阿猴」
    之人竊取而來，因「阿猴」無家可歸，就放在伊住處，被告看到支票時即以缺錢
    為由向伊借票，伊告以該支票是朋友所有，未告以支票是「阿猴」所有等語。足
    見前開支票係偷竊而來之贓物。被告於偵查中供稱伊向甲○○借錢，甲○○無現
    金，遂拿前開支票借伊，並說支票是朋友欠他錢還的。原審審理中又稱伊週轉有
    困難要向甲○○借錢，陳說無現金，有一張票如調到錢可借伊一半，伊持向丙○○調現，劉女說沒有錢，但票到期了，就將支票放在丙○○處，到期才存入其帳
    戶。就借用支票之經過先後所述有異，又與甲○○之供述不合，所述借票之事實
    經過還有疑義，且前開支票係葉可航所簽發，而甲○○於交付支票時又僅稱支票
    是其朋友所有，既未告知係何人所有何以得擅將交與被告使用，已見該支票之來
    路不明，再丙○○既無現金，又一直未調到現款，而被告竟未將支票取回，又於
    支票到期後任由丙○○將支票存入帳戶提示亦違常情，顯見被告明知甲○○交與
    之支票係來路不明之問題支票而仍將之交與丙○○提示無疑，所辯不知該支票係
    贓物云云，顯屬飾卸之詞，不足採信，證人甲○○謂未告知該支票係竊取而來，
    被告不知支票為贓物等語，亦係迴護之詞，無可採取。事證明確，被告贓物之犯
    行洵堪認定。其聲請傳喚證人丙○○一節查丙○○於警訊中已供述甚明，本院認
    無再行傳喚之必要，併予敘明。
二、核被告所為，係犯刑法第三百四十九條第一項之收受贓物罪，被告於八十八年二
    月四日受有期徒刑之執行完畢有臺灣高等法院被告全國前案紀錄表可稽，其於五
    年內再犯本件之罪為累犯，依法加重其刑。原審未予詳察，遽為被告無罪之諭知
    ，尚有未洽，檢察官上訴意旨據以指摘原判決不當，為有理由，應由本院將原判
    決撤銷改判。爰審酌被告犯罪之動機、目的、所生危害及其犯罪後之態度等一切
    情狀，量處如主文第二項所示之刑並諭知易科罰金之折算標準。
三、據上論斷，應依刑事訴訟法第三百六十九條第一項前段、第三百六十四條、第二
    百九十九條第一項前段，刑法第三百四十九條第一項、第四十七條、第四十一條
    ，罰金罰鍰提高標準條例第一條前段、第二條判決如主文。
本案經檢察官戊○○到庭執行職務。
中      華      民      國    八十九     年      五       月    十六    日
                                  臺灣高等法院臺中分院刑事第六庭
                                        審判長法  官  李  文  雄
                                              法  官  陳  嘉  雄
                                              法  官  龔  永  昆
右正本證明與原本無異。
不得上訴。
                                              書記官  陳  麗  玉
中      華      民      國    八十九     年      五       月    十七    日
                                                                        Ｉ


司法院資訊處製作；財團法人民間司法改革基金會備份。
